最高法院刑事裁定　　　　　　　　　　111年度台抗字第917號
抗　告　人　楊博宇




上列抗告人因違反毒品危害防制條例等罪案件，不服臺灣高等法
院花蓮分院中華民國111年6月6日定其應執行刑之裁定（111年度
聲字第68號），提起抗告，本院裁定如下：
    主  文
抗告駁回。
    理  由
一、按裁判確定前犯數罪者，併合處罰之。又數罪併罰，分別宣
    告其罪之刑，其宣告多數有期徒刑者，於各刑中之最長期以
    上，各刑合併之刑期以下，定其應執行之刑期，但不得逾30
    年，刑法第50條第1項前段及第51條第5款規定甚明。再者，
    執行刑之量定，係事實審法院自由裁量之職權，倘其所酌定
    之執行刑，並未違背刑法第51條各款所定之方法或範圍，及
    刑事訴訟法第370 條所規定之禁止不利益變更原則（即法律
    之外部性界限），亦無明顯違背公平、比例及罪刑相當原則
    或整體法律秩序之理念（即法律之內部性界限）者，即不得
    任意指為違法或不當。
二、本件原裁定以抗告人即受刑人楊博宇（下稱抗告人）所犯如
    原裁定附表（下稱附表）所示施用第二級毒品（編號1、2）
    、持有第二級毒品及非法持有子彈（編號3 ）、販賣第二級
    毒品（編號4）、剝奪他人行動自由及恐嚇取財（編號5）、
    傷害（編號6 ）共21罪，分屬不同判決確定之宣告刑，合於
    裁判確定前所犯合併定其應執行刑要件，且分屬得易科罰金
    （如編號1、2、3、6所示），與不得易科罰金之罪刑（如編
    號4、5所示），有相關裁判書及抗告人前案紀錄表附卷可憑
    ，因認檢察官依抗告人之請求聲請就其所犯上述共21罪所處
    之有期徒刑合併定其應執行刑為正當，乃於其所犯如上開附
    表所示各罪所處有期徒刑中之最長期（即編號4 所示有期徒
    刑3 年11月）以上，各有期徒刑合併之刑期（即有期徒刑56
    年6 月）以下，並參酌抗告人所犯如同上附表編號1至3所示
    4罪、同上附表編號4所示14罪及同上附表編號5所示2罪，曾
    經法院分別裁定合併酌定其應執行之刑為有期徒刑1年2月、
    有期徒刑6年2月及有期徒刑1年2月確定，依循刑事訴訟法第
    370 條所揭示禁止不利益變更原則，暨受法律秩序理念所指
    導且考量法律目的所在之裁量準據，本於恤刑之理念，依限
    制加重之原則，合併定其應執行有期徒刑8年9月，經核於法
    並無不合。
三、本件抗告意旨並未指明原裁定就同上附表所示21罪所定之應
    執行刑究有如何違法或不當之情形，泛謂原裁定所酌定其應
    執行之刑過苛，請求撤銷原裁定，予其自新機會云云，顯係
    以空泛之說詞對法院酌定應執行刑裁量權之適法行使，任意
    指摘，依上述說明，本件抗告尚難認為有理由，應予駁回。
據上論結，應依刑事訴訟法第412條，裁定如主文。
中    華    民    國   111    年    7     月    14    日
                  刑事第一庭審判長法  官  郭  毓  洲  
                                  法  官  林  靜  芬  
                                  法  官  蔡  憲  德  
                                  法  官  何  信  慶  
                                  法  官  林  英  志  
本件正本證明與原本無異
                                  書記官
中    華    民    國   111    年    7     月    18    日